【裁判字號】    97,聲,834
【裁判日期】    970630
【裁判案由】    返還提存物
【裁判全文】
臺灣桃園地方法院民事裁定               97年度聲字第834號
聲  請  人  陽跡國際股份有限公司
法定代理人  乙○○
相  對  人  比光宇科技有限公司
法定代理人  甲○○
上列當事人間聲請返還提存物事件，本院裁定如下：
    主  文
聲請駁回。
    理  由
一、本件聲請意旨略以：聲請人前依本院92年度桃全字第5387號
    假扣押裁定，為擔保假扣押之執行，曾提供新台幣17萬元為
    擔保金，以本院92年度存字第2591號提存事件提存後，聲請
    執行假扣押在案。茲因相對人聲請本院以96年度全聲字第42
    5 號撤銷上開假扣押裁定確定在案，並於民國97年4 月2 日
    通知相對人行使權利，惟相對人迄未行使權利，為此聲請返
    還擔保金等語。
二、按應供擔保之原因消滅，供擔保人證明受擔保利益人同意返
    還者，或訴訟終結後，供擔保人證明已定20日以上之期間，
    催告受擔保利益人行使權利而未行使者，或法院依供擔保人
    之聲請，通知受擔保利益人於一定期間內行使權利，並向法
    院為行使權利之證明而未證明者，法院應依供擔保人之聲請
    ，以裁定命返還其提存物或保證書，民事訴訟法第104條第1
    項定有明文。上開規定，依同法第106 條之規定，於其他依
    法令供訴訟上之擔保者，亦準用之。準上規定，供擔保人聲
    請返還擔保金，須證明其於訴訟終結後已定20日以上之期間
    「合法催告」受擔保利益人行使權利之要件，法院始得裁定
    返還擔保金。
三、經查，聲請人主張其為擔保對相對人財產假扣押之強制執行
    ，曾向本院提存擔保金，並對相對人之財產實施假扣押，嗣
    已撤銷前開假扣押裁定確定等情，業據聲請人提出前開案號
    假扣押裁定、提存書、撤銷假扣押裁定、確定證明書各1 件
    為證，核屬相符，復經本院依職權調閱上開卷宗查對無誤，
    應為真實。惟聲請人於97年4 月2 日以存證信函催告相對人
    行使權利，因相對人遷移不明而遭退回，並未合法送達相對
    人，有聲請人提出之退回信函在卷可稽，自難認聲請人有合
    法催告相對人行使權利之事實，依上開說明，其催告不生效
    力。從而，聲請人聲請返還提存物，要與民事訴訟法第104
    條第1 項第3 款之規定不符。聲請人復未證明受擔保利益人
    同意返還，或有應供擔保之原因消滅等情，自亦難謂與民事
    訴訟法第104 條第1 項規定相符，是聲請人聲請返還提存物
    ，於法無據，應予駁回。
中    華    民    國    97    年    6     月    30    日
                  民事第三庭    法  官  張天民
以上正本係照原本作成。
如不服本裁定應於送達後10日內向本院提出抗告狀，並繳納抗告
費新臺幣1,000元。
中    華    民    國    97    年    6     月    30    日
                                書記官  古秋梅


司法院資訊處製作；財團法人民間司法改革基金會備份。
